Inventaris van het archief van het Ministerie van Sociale Zaken en Werkgelegenheid: Collectieve Arbeidsovereenkomsten (CAO''s), (1941) 1945-1994 (1997)
Nationaal Archief, Den Haag
- Inkomens- en arbeidsvoorwaardenbeleid 1940-1994, 047
  - Het registreren van door partijen aangemelde, afgesloten, gewijzigde of opgezegde c.a.o.'s., 60
    - Ondernemingen alfabetisch op naam, II
      - Zeepfabrieken NV v/h De Haas en Van Brero NV Apeldoorn CAO LB., 1963-1969; 4220
      - Zeeuw, de BV golfkartonfabriek Eerbeek, Brabantia Oudenbosch, Ned. Pillo Pak Maatschappij BV CAO 28-12-1980 - 28-02-1989 REG., 1982-1987; 3981
        Reg.nr.: 14-1019
      - Zeeuw, de BV golfkartonfabriek Eerbeek, Brabantia BV golfkartonfabriek Oudenbosch en Nederlandse Pillo-Pak Maatschappij BV Eerbeek CAO LB., 1965-1981; 4443
      - Zeeuw, de BV golfkartonfabriek, golfkartonfabriek Brabantia, Nederlandse Pillo-pak Maatschappij BV en Vandra golfkartonfabriek BV CAO 01-03-1989 - 31-03-1991 KVO., 1989-1990; 6055
      - Zeeuw, de NV golfkartonfabriek Eerbeek CAO CVR., 1948-1962; 4446
      - Zeeuwsch-Vlaamsche Tramweg Maatschappij NV Terneuzen., 1945-1961; 209
        Reg.nr.: 21-9796
      - Zeeuwsch-Vlaamsche Tramweg Maatschappij NV Terneuzen., 1963-1969; 213
      - Zelder BV CAO 01-01-1983 - 28-02-1993 REG., 1983-1993; 6150
        Reg.nr.: 18-1492
      - Zelder, van BV Ottersum CAO-VUT 01-01-1982 - 31-12-1992 REG., 1982-1989; 6151
      - Zelder, van BV Ottersum CAO-VUT 01-01-1989 - 31-12-1996 KVO., 1989-1992; 6152
      - Zelder, van BV kweekbedrijf CIV Ottersum CAO CVR., 1962; 4876
      - Zelder, van BV kweekbedrijf Ottersum CAO LB., 1963-1981; 4877
      - Zieken Transport Maatschappij BV Groningen CAO LB., 1971-1978; 5180
        Reg.nr.: 21-3161
      - Zieken Transport Maatschappij NV Groningen CVR., 1962; 5181
      - Ziekenfondsraad CAO, WAGGS REG., 1987-1989; 6316
        Reg.nr.: 24-5030
      - Ziekenhuis ST. Annadal Maastricht CAO CVR., 1951; 5453
        Reg.nr.: 24-1692
      - Ziekenhuis ST. Annadal Maastricht CAO LB., 1978-1980; 5452
      - Ziekterisico Vereniging, de Samenwerking 's-Gravenhage CAO CVR., 1949-1952; 5436
        Reg.nr.: 24-1510
      - Zinkwit Maatschappij NV, Koninklijke Nederlandse Eijsden., 1963-1969; 1514
      - Zinkwit Nederland BV Eysden CAO LB., 1970-1981; 5661
      - Zonnenberg Data Entry BV Oss CAO LB., 1977-1986; 5548
        Reg.nr.: 24-3302
      - Zoutchemie Botlek NV v/h Ketjen NV Koninklijke Zwavelzuurfabrieken NV Ketjen Carbon NV CAO LB., 1970; 5706
      - Zuid Nederlandsche Spiritusfabriek NV Bergen op Zoom., 1945-1961; 470
        Reg.nr.: 05-1063
      - Zuid-Chemie BV Sas van Gent CAO 01-04-1980 - 31-03-1985 REG., 1981-1984; 3635
        Reg.nr.: 05-1779
      - Zuid-Chemie BV Sas van Gent CAO 01-04-1985 - 31-03-1992 REG., 1986-1992; 5920
      - Zuid-Chemie BV Sas van Gent CAO LB., 1979; 5658
      - Zuid-Nederlandse Plastiek Industrie NV Bergen op Zoom., 1960-1961; 599
        Reg.nr.: 05-1492
      - Zuid-Nederlandse Zuivelbond GA Roermond CAO CVR., 1946-1962; 5020
        Reg.nr.: 24-9159
      - Zuid-Nederlandse Zuivelbond GA Roermond CAO LB., 1964-1965; 5019
      - Zuilen NV Olieraffinaderij Maarssen CAO LB., 1963-1966; 4240
        Reg.nr.: 05-9848
      - Zuilen NV Vlieraffinaderij Maarssen., 1946-1962; 826
      - Zwaan & Wiljes NV zaadteeltbedrijf Scheemda CAO CVR., 1945-1958; 4897
        Reg.nr.: 18-1148
      - Zwaan, A.R. & Zoon NV zaadteelt en selectiebedrijf Voorburg CAO CVR., 1945-1961; 4891
        Reg.nr.: 18-8760
      - Zwanenberg's Fabrieken NV Oss CAO CVR., 1945-1963; 4766
      - Zwanenberg's Fabrieken NV Oss CAO LB., 1963-1969; 4776
      - Zwanenberg-Organon Koninklijke Oss CAO CVR., 1960-1962; 4771
      - Zwanenberg-Organon Koninklijke Oss CAO LB., 1963-1964; 5167
      - Zwavelzuurfabrieken Koninklijke NV Amsterdam., 1945-1964; 760
      - Zwavelzuurfabrieken Koninklijke v/h Ketjen NV Amsterdam CAO LB., 1963-1967; 4217
      - Zwerver, J.M. NV Rotterdamsche Margarine Industrie Vlaardingen CAO CVR., 1946-1962; 4700
        Reg.nr.: 17-6018
      - Zwerver, J.M. NV Rotterdamsche Margarine Industrie Vlaardingen CAO LB., 1963-1969; 4696
      - Zwerver, J.M. oliefabrieken NV en Rotterdamsche Margarine Industrie NV Vlaardingen CAO LB., 1970-1975; 4687
  - Het algemeen verbindend verklaren van collectieve arbeidsovereenkomsten., 68
    Actor: De minister van Sociale Zaken
    Grondslag: Wet op het algemeen verbindend en onverbindend verklaren van bepalingen van collectieve arbeidsovereenkomsten 1937 (Stb. 801), art. 2, eerste lid, art. 6, eerste lid.
    Periode: 1970-1994
    - Algemeen verbindendverklaringen geregistreerd op DCA-nummer., 1970 - 1992; 1265-3799
      - DCA nr. 3368 - 3405, 1970-1971, 1532
      - DCA nr. 3406 - 3437, 1970, 1533
      - DCA nr. 3438 - 3455, 1970-1971, 1534
      - DCA nr. 3456 - 3510, 1970-1971, 1535
      - DCA nr. 3511 - 3570, 1970-1971, 1536
      - DCA nr. 3571 - 3600, 1971, 1537
      - DCA nr. 3601 - 3630, 1971, 1538
      - DCA nr. 3631, 1971, 1308
      - DCA nr. 3632, 1971, 1311
      - DCA nr. 3633, 1971, 1312
      - DCA nr. 3634, 1971, 1313
      - DCA nr. 3635, 1971, 1314
      - DCA nr. 3636, 1971, 1315
      - DCA nr. 3637, 1971, 1316
      - DCA nr. 3638, 1971, 1317
      - DCA nr. 3639, 1971, 1318
      - DCA nr. 3640, 1971, 1321
      - DCA nr. 3641, 1971, 1323
      - DCA nr. 3642, 1971, 1324
      - DCA nr. 3643, 1971, 1325
      - DCA nr. 3644, 1971, 1327
      - DCA nr. 3645, 1971, 1329
      - DCA nr. 3646, 1971, 1330
      - DCA nr. 3647, 1971, 1331
      - DCA nr. 3648, 1971-1972, 1436
      - DCA nr. 3649, 1971, 1335
      - DCA nr. 3650, 1971, 1336
      - DCA nr. 3651, 1971, 1337
      - DCA nr. 3652, 1971, 1339
      - DCA nr. 3653, 1971-1972, 1340
      - DCA nr. 3654, 1971-1972, 1343
      - DCA nr. 3655, 1971-1972, 1344
      - DCA nr. 3656 - 3678, 1971-1972, 1539
      - DCA nr. 3679 - 3705, 1972, 1540
      - DCA nr. 3706 - 3733, 1972, 1541
      - DCA nr. 3734 - 3790, 1972, 1542
      - DCA nr. 3791 - 3825, 1972, 1543
      - DCA nr. 3826 - 3860, 1972-1973, 1544
      - DCA nr. 3861 - 3896, 1973, 1545
      - DCA nr. 3897 - 3936, 1973, 1546
      - DCA nr. 3937 - 3968, 1973, 1547
      - DCA nr. 3969 - 3990, 1973-1974, 1548
      - DCA nr. 3991, 1973, 1348
      - DCA nr. 3992, 1973-1974, 1350
      - DCA nr. 3993, 1973-1974, 1352
      - DCA nr. 3994, 1974, 1353
      - DCA nr. 3995, 1974, 1356
      - DCA nr. 3996, 1973-1974, 1357
      - DCA nr. 3997, 1974, 1358
      - DCA nr. 3998, 1974, 1359
      - DCA nr. 3999, 1974, 1360
      - DCA nr. 4000, 1973-1974, 1363
      - DCA nr. 4001, 1974, 1364
      - DCA nr. 4002, 1974, 1365
      - DCA nr. 4003, 1974, 1366
      - DCA nr. 4004, 1974, 1368
      - DCA nr. 4005, 1974, 1370
      - DCA nr. 4006 - 4031, 1974, 1379
      - DCA nr. 4032, 1974, 1347
      - DCA nr. 4033, 1974, 1345
      - DCA nr. 4034 - 4048, 1974, 1380
      - DCA nr. 4049 - 4074, 1974-1975, 1571
      - DCA nr. 4075 - 4105, 1975, 1579
      - DCA nr. 4106 - 4135, 1975, 1581
      - DCA nr. 4136 - 4160, 1975, 1582
      - DCA nr. 4161 - 4189, 1975, 1583
      - DCA nr. 4190 - 4240, 1975-1976, 1584
      - DCA nr. 4241 - 4300, 1976, 1585
      - DCA nr. 4301 - 4370, 1976-1977, 1587
      - DCA nr. 4371 - 4404, 1976-1977, 1586
      - DCA nr. 4405 - 4425, 1977, 1588
      - DCA nr. 4426 - 4447, 1977, 1590
      - DCA nr. 4448 - 4504, 1977, 1591
      - DCA nr. 4505 - 4550, 1977-1978, 1592
      - DCA nr. 4551 - 4614, 1978, 1593
      - DCA nr. 4615 - 4642, 1978, 1594
      - DCA nr. 4643 - 4699, 1978-1979, 1595
      - DCA nr. 4700 - 4744, 1979, 1596
      - DCA nr. 4745 - 4775, 1979, 1597
      - DCA nr. 4776 - 4805, 1979, 1598
      - DCA nr. 4806 - 4850, 1979-1980, 1599
      - DCA nr. 4851 - 4921, 1980, 1600
      - DCA nr. 4922 - 4952, 1980-1981, 1601
      - DCA nr. 4953 - 4990, 1981, 1602
      - DCA nr. 4991 - 5026, 1981, 1603
      - DCA nr. 5027 - 5056, 1981, 1604
      - DCA nr. 5057 - 5099, 1981-1982, 1605
      - DCA nr. 5100 - 5155, 1981-1982, 1606
      - DCA nr. 5156 - 5210, 1982, 1607
      - DCA nr. 5211 - 5250, 1982, 1608
      - DCA nr. 5251 - 5300, 1982-1983, 1609
      - DCA nr. 5301 - 5344, 1983, 1610
      - DCA nr. 5345 - 5367, 1983, 1611
      - DCA nr. 5368 - 5399, 1983, 1612
      - DCA nr. 5400 - 5409, 1983, 1613
      - DCA nr. 5410 - 5431, 1983-1984, 1614
      - DCA nr. 5432 - 5450, 1983, 1615
      - DCA nr. 5451 - 5479, 1983-1984, 1616
      - DCA nr. 5480 - 5510, 1984, 1617
      - DCA nr. 5511 - 5543, 1984, 1618
      - DCA nr. 5544 - 5557, 1984, 1619
      - DCA nr. 5558 - 5573, 1984, 1620
      - DCA nr. 5574 - 5606, 1984, 1621
      - DCA nr. 5607 - 5645, 1984, 1622
      - DCA nr. 5646 - 5680, 1984-1985, 1623
      - DCA nr. 5681 - 5730, 1984-1985, 1624
      - DCA nr. 5731 - 5770, 1984-1985, 1625
      - DCA nr. 5771 - 5814, 1985, 1626
      - DCA nr. 5815 - 5850, 1985, 1627
      - DCA nr. 5851 - 5882, 1985-1986, 1628
      - DCA nr. 5883 - 5919, 1985-1986, 1630
      - DCA nr. 5920 - 5967, 1985-1986, 1629
      - DCA nr. 5968 - 6002, 1986, 1631
      - DCA nr. 6003 - 6053, 1986, 1632
      - DCA nr. 6054 - 6085, 1986, 1633
      - DCA nr. 6086 - 6105, 1986, 1634
      - DCA nr. 6106 - 6135, 1986, 1635
      - DCA nr. 6136 - 6167, 1986, 1636
      - DCA nr. 6168 - 6190, 1986-1987, 1637
      - DCA nr. 6191 - 6221, 1986-1987, 1638
      - DCA nr. 6222 - 6240, 1987, 1639
      - DCA nr. 6241 - 6270, 1987, 1640
      - DCA nr. 6271 - 6300, 1987, 1641
      - DCA nr. 6301 - 6316, 1987, 1642
      - DCA nr. 6317 - 6325, 1987, 1643
      - DCA nr. 6326 - 6342, 1987, 1644
      - DCA nr. 6343 - 6362, 1987, 1645
      - DCA nr. 6363 - 6380, 1987, 1646
      - DCA nr. 6381 - 6419, 1987-1988, 1647
      - DCA nr. 6420 - 6430, 1988, 1648
      - DCA nr. 6431 - 6440, 1988, 1649
      - DCA nr. 6441 - 6456, 1988, 1650
      - DCA nr. 6457 - 6476, 1988, 1651
      - DCA nr. 6477 - 6505, 1988, 1652
      - DCA nr. 6506 - 6520, 1988, 1653
      - DCA nr. 6521 - 6528, 1988, 1654
      - DCA nr. 6529 - 6554, 1988, 1655
      - DCA nr. 6555 - 6580, 1988, 1656
      - DCA nr. 6582 - 6592, 1988, 3186
      - DCA nr. 6593 - 6611, 1988, 3187
      - DCA nr. 6612 - 6623, 1988, 3188
      - DCA nr. 6624 - 6631, 1988, 3189
      - DCA nr. 6632 - 6650, 1988-1989, 3190
      - DCA nr. 6651 - 6674, 1989, 3191
      - DCA nr. 6675 - 6695, 1989, 3192
      - DCA nr. 6696 - 6713, 1989, 3193
      - DCA nr. 6714 - 6722, 1989, 3194
      - DCA nr. 6723 - 6738, 1989, 3195
      - DCA nr. 6739 - 6755, 1989, 3196
      - DCA nr. 6756 - 6770, 1989, 3197
      - DCA nr. 6771 - 6783, 1989, 3198
      - DCA nr. 6784 - 6789, 1989, 3199
      - DCA nr. 6790 - 6807, 1989, 3200
      - DCA nr. 6808 - 6819, 1989, 3201
      - DCA nr. 6820 - 6834, 1989, 3229
      - DCA nr. 6835 - 6864, 1989, 3230
      - DCA nr. 6841, 1989-1991, 1265
      - DCA nr. 6842, 1989, 1266
      - DCA nr. 6843, 1989-1991, 1268
      - DCA nr. 6844, 1989, 1269
      - DCA nr. 6845, 1989-1990, 1270
      - DCA nr. 6846, 1989-1990, 1272
      - DCA nr. 6847, 1989, 1273
      - DCA nr. 6848, 1989, 1274
      - DCA nr. 6849, 1989, 1275
      - DCA nr. 6850, 1989, 1276
      - DCA nr. 6851, 1989-1990, 1277
      - DCA nr. 6852, 1989, 1278
      - DCA nr. 6853, 1989, 1279
      - DCA nr. 6854, 1989, 1281
      - DCA nr. 6855, 1989, 1282
      - DCA nr. 6856, 1989, 1284
      - DCA nr. 6857, 1989, 1285
      - DCA nr. 6858, 1989, 1287
      - DCA nr. 6859, 1989, 1289
      - DCA nr. 6860, 1989, 1293
      - DCA nr. 6865 - 6873, 1989, 3231
      - DCA nr. 6874 - 6895, 1989, 3232
      - DCA nr. 6896 - 6911, 1989-1990, 3233
      - DCA nr. 6912 - 6931, 1990, 3234
      - DCA nr. 6932 - 6954, 1990, 3235
      - DCA nr. 6955 - 6968, 1990, 3236
      - DCA nr. 6969 - 6984, 1990, 3237
      - DCA nr. 6985 - 6995, 1990, 3238
      - DCA nr. 6996 - 7013, 1990, 3471
      - DCA nr. 7014 - 7031, 1990, 3472
      - DCA nr. 7032 - 7033, 1990, 3473
      - DCA nr. 7034, 1990, 1298
      - DCA nr. 7035, 1990, 1301
      - DCA nr. 7036, 1990, 1302
      - DCA nr. 7037, 1990, 1305
      - DCA nr. 7038, 1990, 1306
      - DCA nr. 7039, 1990, 1296
      - DCA nr. 7040 - 7047, 1990, 3474
      - DCA nr. 7048 - 7061, 1990, 3475
      - DCA nr. 7062 - 7065, 1990, 3476
      - DCA nr. 7066 - 7080, 1990, 3477
      - DCA nr. 7081 - 7089, 1990, 3478
      - DCA nr. 7090 - 7104, 1990, 3479
      - DCA nr. 7105 - 7113, 1990, 3480
      - DCA nr. 7114 - 7123, 1990, 3481
      - DCA nr. 7124 - 7129, 1990, 3482
      - DCA nr. 7130 - 7138, 1990, 3483
      - DCA nr. 7139 - 7146, 1990, 3484
      - DCA nr. 7147 - 7156, 1990, 3485
      - DCA nr. 7157 - 7158, 1990, 3486
      - DCA nr. 7159 - 7173, 1990, 3487
      - DCA nr. 7174 - 7194, 1990-1991, 3771
      - DCA nr. 7195 - 7209, 1991, 3772
      - DCA nr. 7210 - 7226, 1991, 3773
      - DCA nr. 7227 - 7239, 1991, 3774
      - DCA nr. 7240 - 7249, 1991, 3775
      - DCA nr. 7250 - 7268, 1991, 3776
      - DCA nr. 7269 - 7277, 1991, 3777
      - DCA nr. 7278 - 7291, 1991, 3778
      - DCA nr. 7292 - 7299, 1991, 3779
      - DCA nr. 7300 - 7303, 1991, 3780
      - DCA nr. 7304 - 7319, 1991, 3781
      - DCA nr. 7320 - 7330, 1991, 3782
      - DCA nr. 7331 - 7346, 1991, 3783
      - DCA nr. 7347 - 7355, 1991, 3784
      - DCA nr. 7356 - 7366, 1991, 3785
      - DCA nr. 7367 - 7389, 1991, 3786
      - DCA nr. 7425, 1992, 3799
    - DCA-register ter visie leggingen afgebroken procedures., 1982-1991; 5762